臺灣基隆地方法院刑事判決　　　　　　　96年度訴字第1217號
公　訴　人　臺灣基隆地方法院檢察署檢察官
被　　　告　甲○○
　　　　　　　　　　（現另案於臺灣基隆監獄執行中）
上列被告因違反毒品危害防制條例案件，經檢察官提起公訴（96
年度毒偵字第2709號），於本院準備程序進行中，被告就被訴事
實為有罪之陳述，本院合議庭乃裁定由受命法官獨任依簡式審判
程序進行審理，並判決如下：
    主  文
甲○○施用第一級毒品，累犯，處有期徒刑拾月。
    事  實
一、甲○○前因施用毒品案件，經2 次觀察、勒戒後，均認無繼
    續施用毒品之傾向，先後於民國87年10月3日、87年12 月25
    日經釋放出所，並由臺灣基隆地方法院檢察署檢察官分別以
    87年度偵字第4313號、87年度偵緝字第185 號為不起訴處分
    確定。嗣又因施用毒品案件，經法院裁定強制戒治（89年1
    月7日停止戒治並付保護管束、89年8月13日管束期滿未經撤
    銷），並由臺灣基隆地方法院檢察署檢察官聲請簡易判決處
    刑，經本院於88年3月27日，以88年度基簡字第188號判處有
    期徒刑4月確定，於89年9月11日易科罰金執行完畢。又因施
    用毒品案件，再經法院裁定強制戒治（91年1月15 日停止戒
    治並付保護管束、91年7月6日管束期滿未經撤銷），並由臺
    灣基隆地方法院檢察署檢察官提起公訴，經臺灣高等法院於
    90年11月27日，以90年度上易字第3628號判處有期徒刑5 月
    確定，於92年4月13 日執行完畢。繼又因竊盜案件，經臺灣
    板橋地方法院於92年6月16日，以92年度簡字第1235 號判處
    有期徒刑4月確定，於93年3月20日執行完畢。復又因施用毒
    品案件，經臺灣高等法院於94年12月21日，以94年度上訴字
    第511號分別判處有期徒刑7月、3月，應執行有期徒刑8月確
    定，於95年6 月17日執行完畢。再因施用毒品案件，經本院
    於96年3月23日，以96年度訴字第161 號判處有期徒刑7月確
    定，嗣經本院於96 年4月23日以96年度聲減字第1067號裁定
    減刑為有期徒刑3月又15 日確定（現執行中）。詎甲○○仍
    不知戒除毒癮，復基於施用第一級毒品海洛因之犯意，於96
    年9月20日中午12時許，在基隆市○○區○○路116號「麥當
    勞」餐廳廁所內，以注射針筒注射方式，非法施用第一級毒
    品海洛因1次。嗣為警於同日下午8時30分許，在基隆市○○
    區○○路135 號另案緝獲甲○○，經甲○○同意採驗其尿液
    結果呈嗎啡、可待因陽性反應，而悉上情。
二、案經基隆市警察局第一分局移送臺灣基隆地方法院檢察署檢
    察官偵查起訴。
    理  由
壹、程序事項
    本件被告甲○○所犯者非為死刑、無期徒刑、最輕本刑為3
    年以上有期徒刑之罪或高等法院管轄第一審案件，其於準備
    程序進行中，先就被訴事實為有罪之陳述，經告知其簡式審
    判程序之要旨，並聽取公訴人、被告之意見後，本院業已依
    刑事訴訟法第273條之第1項之規定，裁定由受命法官獨任以
    簡式審判程序進行本案之審理。
貳、實體事項
一、認定事實所依據之證據及理由：
  (一)被告自白：被告於本院審理中自白其於上開時、地施用第一
    級毒品海洛因1 次之犯行事實，其任意自白核與下列事證相
    符，應堪可採為證據。
  (二)尿液檢驗結果：臺灣尖端先進生技醫藥股份有限公司濫用藥
    物檢驗報告（附於2709號偵查卷第7 頁），足證經被告同意
    所採集之尿液經送檢驗結果，呈嗎啡、可待因陽性反應。
  (三)臺灣高等法院被告前案紀錄表在卷可按，足證被告確有如事
    實欄所載之觀察勒戒、強制戒治及徒刑執行等情形。
二、論罪及科刑之理由：
  (一)查海洛因係毒品危害防制條例所列管之第一級毒品，此為該
    條例第2條第2項第1 款所明定。核被告所為，係犯毒品危害
    防制條例第10條第1 項之施用第一級毒品罪。被告持有第一
    級毒品以供施用，持有之低度行為應為施用之高度行為所吸
    收，不另論罪。
  (二)被告前曾受事實欄所載有期徒刑之執行，有臺灣高等法院被
    告前案紀錄表在卷可稽，其於有期徒刑之執行完畢後，5 年
    內故意再犯本件最重本刑為有期徒刑以上之罪，為累犯，應
    依刑法第47條第1項之規定，加重其刑。
  (三)爰審酌對於施用毒品之被告法律已改以治療、矯治為目的，
    非重在處罰，是被告違反本罪實係基於「病患性」行為，而
    對他人甚少損害，然被告前曾因犯罪經判決執行，又曾因施
    用毒品，經判決執行，有上開前案紀錄表為憑，素行非佳，
    經警查獲後仍未戒絕，如前次輕度量刑就被告言已無法收矯
    治之效，再衡量被告所犯之施用毒品犯行實乃戕害自己身心
　　健康，並未危及他人及被告犯罪後坦承犯行等一切情狀，量
　  處如主文所示之刑。
據上論斷，應依刑事訴訟法第273條之1第1項、第299條第1 項前
段，毒品危害防制條例第10條第1項、第23條第2項，刑法第11條
、第47條第1項，判決如主文。
本案經檢察官乙○○到庭執行職務。
中　　華　　民　　國　　96　　年　　12　　月　　31　　日
                  刑事第三庭法    官  林淑鳳
以上正本證明與原本無異。
如不服本判決應於收受本判決後10日內向本院提出上訴書狀，其
未敘述上訴理由者，並得於提起上訴後10日內向本院補提理由書
狀（均須按他造當事人之人數附繕本）「切勿逕送上級法院」。
中　　華　　民　　國　　97　　年　　1 　　月　　3 　　日
                            書 記 官  郭廷耀
附錄論罪法條：
毒品危害防制條例第10條第1項
施用第一級毒品者，處 6 月以上 5 年以下有期徒刑。
